# 业绩补偿款

提问人：89898 时间：2022-04-22 08:34:32
投资企业预计从被投资企业的原控股股东处收取的业绩补偿款，为什么要计入交易性金融资产呢？不应该计入其他应收款吗？

回答人：chenyiwei
业绩补偿款在金额、支付方式、支付时间等具体条款确定之前存在较大的不确定性，并且除了业绩承诺其内本年度和较早年度已确定的补偿款以外，还涉及根据对剩余承诺期间业绩预期的调整而导致的预估未来期间补偿款，这不是金额确定的负债。
由于其合同现金流量特征并不满足“本金+利息”的基本借贷安排，故只能作为以公允价值计量且其变动计入损益的金融资产。当然在金额等要素确定后还是可以转为其他应收款的。